【裁判字號】    89,上訴,289
【裁判日期】    890229
【裁判案由】    毒品危害防制條例
【裁判全文】
臺灣高等法院臺中分院刑事判決              民國八十九年度上訴字第二八九號
    上  訴  人
    即  被  告  甲○○
右上訴人因毒品危害防制條例案件，不服台灣台中地方法院八十八年度上訴字第二二
六九號，中華民國八十八年十二月二十八日第一審判決（起訴案號：台灣台中地方法
院檢察署八十八年度毒偵字第八六五、一二○三號），提起上訴，本院判決如左：
    主      文
上訴駁回。
    事實及理由
一、本案僅就持有第一、二級毒品罪上訴，而此部分經本院審理結果，認第一審判決
    認事用法及量刑均無不當，應予維持，並引用第一審判決書記載之事實、證據及
    理由（如附件）。
二、上訴人即被告甲○○在本院未提出其他有利之證據及所辯持有之第一、二級毒品
    ，乃供自己吸用，非替綽號「阿林」保管一節，核與原審偵審中之自白相齟齬、
    空言翻異，不足採信，其上訴無理由，應予駁回。
三、據上論斷，應依刑事訴訟法第三百七十三條、第三百六十八條，判決如主文。
本案經檢察官乙○○到庭執行職務。
中      華      民      國     八十九     年      二      月   二十九   日
                                   臺灣高等法院臺中分院刑事第十一庭
                                           審判長法  官  羅  禮  政
                                                 法  官  陳  欣  安
                                                 法  官  曾  謀  貴
右正本證明與原本無異。
不得上訴。
                                                書記官  粘  銘  環
中      華      民      國     八十九     年      三      月    二      日
                                                                        Ｄ
台灣台中地方法院刑事判決                        八十八年度訴字第二二六九號
    公  訴  人  台灣台中地方法院檢察署檢察官
    被      告  甲○○  男  四十一歲（民國四十七年九月十四日生）
                        住台中市○○○○街十一號
                        居台中縣潭子鄉○○路○段四一巷三五號
                       （現在臺灣臺中戒治所強制戒治中）
右列被告因違反毒品危害防制條例案件，經檢察官提起公訴（八十八年度毒偵字第八
六五號、第一二○三號），本院判決如左：
    主  文
甲○○連續施用第二級毒品，累犯，處有期徒刑陸月，扣案安非他命（毛重）零點柒
公克沒收銷燬；又持有第一級毒品，累犯，處有期徒刑柒月，扣案海洛因（毛重）計
伍拾捌點陸公克沒收銷燬；又持有第二級毒品，累犯，處有期徒刑肆月，扣案安非他
命（毛重）零點伍公克沒收銷燬；又連續施用第一級毒品，累犯，處有期徒刑壹年，
扣案海洛因（毛重）零點玖公克沒收銷燬，針筒貳拾貳枝、空袋壹個、吸管壹枝沒收
。主刑部分應執行有期徒刑貳年肆月。
    事  實
一、甲○○前於民國八十二年間，因違反肅清煙毒條例案件，經臺灣高等法院台中分
    院判處有期徒刑三年二月，甫於八十五年四月三十日縮刑期滿執行完畢。又因施
    用毒品而於八十七年六月十二日及八十七年十一月七日先後經臺灣高等法院台中
    分院以八十七年上訴字第六三九號及本院以八十七年毒聲字第三○二○號分別裁
    定送觀察、勒戒，並同時於八十七年十一月七日經送入台灣台中看守所附設勒戒
    所觀察勒戒後，認無繼續施用毒品之傾向，由臺灣台中地方法院檢察署檢察官於
    八十七年十一月二十日以八十七年度偵字第二四五八五號為不起訴處分；及臺灣
    高等法院台中分院於八十八年一月二十日以八十七年上訴字第六三九號判決免刑
    ，並均告確定在案。詎猶不知悔改，（一）基於概括之犯意，於八十八年五、六
    月間先後施用第二級毒品安非他命計二次。（二）又於八十八年九月十三日二十
    三時許，明知綽號「阿林」姓名年籍不詳之成年人託其代為保管之物為海洛因六
    小包（毛重）計五十八．六公克及安非他命一小包（毛重）○．五公克，竟仍代
    為保管，而未經許可持有該第一級毒品海洛因六小包（毛重）計五十八．六公克
    及安非他命一小包（毛重）○．五公克。（三）復基於施用第一級毒品海洛因之
    概括犯意，先後於八十八年九月十四日及同年十月四日，分別在台中市模範市場
    一巷五七號二樓及台中縣潭子鄉內某處，施用第一級毒品海洛因各一次。並經警
    分別於八十八年九月十四日凌晨零時十分許，在台中市○○路八七號前查獲，並
    帶同警方前往台中市模範市場一巷五七號二樓，扣得甲○○所有海洛因一小包（
    毛重）○．九公克；及上開代「阿林」保管之毒品海洛因六小包（毛重）計五十
    八．六公克及安非他命一小包（毛重）○．五公克；及於八十八年十月六日下午
    五時三十分許，在台中縣潭子鄉○○路○段四一巷三五號二處當場查獲，並扣得
    甲○○所有之安非他命（毛重）○．七公克（為前述（一）部分未施用完畢所遺
    留）、針筒二十二枝、空袋一個、吸管一枝等物品。嗣經本院於八十八年十月七
    日以八十八年度毒聲字第三五四八號裁定送觀察、勒戒後，認有繼續施用毒品之
    傾向。
二、案經台中市警察局移送及台中市警察局第五分局報告臺灣臺中地方法院檢察署檢
    察官偵查起訴。
    理  由
一、訊據被告甲○○對於右揭犯罪事實坦承不諱，且被告先後二次為警查獲時所採集
    尿液，經送檢驗結果，均呈嗎啡類陽性反應，及被告於八十八年九月十四日為警
    查扣之白色粉未中有七小包計五十九．五公克，均為海洛因等節，有台中市衛生
    局煙毒尿液檢驗成績書二紙及法務部調查局（八八）陸字第八八一七六二○一號
    函在卷可憑，此外復有上開扣案之海洛因七包（毛重）計五十九．五公克、安非
    他命（毛重）○．七公克及（毛重）○．五公克各一包、針筒二十二枝、空袋一
    個、吸管一支可佐。再被告前因施用毒品案件，於八十七年六月十二日及八十七
    年十一月十日先後經臺灣高等法院台中分院以八十七年上訴字第六三九號及本院
    以八十七年毒聲字第三○二○號分別裁定送觀察、勒戒，嗣於八十七年十一月七
    日經送入台灣台中看守所附設勒戒所觀察勒戒後，認無繼續施用毒品之傾向，由
    臺灣台中地方法院檢察署檢察官於八十七年十一月二十日以八十七年度偵字第二
    四五八五號為不起訴處分；及臺灣高等法院台中分院於八十八年一月二十日以八
    十七年上訴字第六三九號判決免刑，並均告確定在案後，再為本案犯行，經本院
    裁定送觀察、勒戒後，認有繼續施用毒品傾向乙情，有本院八十七年十一月七日
    毒聲字第三○二○號裁定、該不起訴處分書、本院被告全國前案紀錄及台灣台中
    看守所八十八年十月二十日（八八）中所奕總字第○五○九號函附之證明書一份
    在卷可憑。綜上所述，被告之自白核與事實相符，堪可採信，事證明確，被告犯
    行堪以認定。
二、核被告甲○○所為，係犯毒品危害防制條例第十條第一項之施用第一級毒品罪、
    同條第二項之施用第二級毒品罪、第十一條第一項之持有第一級毒品罪及第十一
    條第二項之持有第二級毒品罪。被告右揭（二）部分所示持有第一級毒品及第二
   級毒品之犯行既為起訴書所敘及，本院自得予以審理。又被告前開（一）部分所
    示之施用安非他命犯行，雖未據檢察官起訴，惟其為犯此部分施用安非他命犯行
    而持有之（毛重）○．七公克安非他命為警查扣之事實，既經檢察官於起訴書內
    載明，而為起訴效力所及，本院亦得予以審理。被告右揭（一）及（三）部分之
    持有第二級毒品及持有第一級毒品之低度行為，均應為施用之高度行為所吸收，
    均不另論罪。其先後多次施用第一級毒品及第二級毒品犯行，均時間密接，犯罪
    構成要件相同，顯均係基於概括犯意為之，均為連續犯，應各以一罪論，並加重
    其刑。「阿林」原係要販賣海洛因予被告，惟被告無錢購買，嗣因「阿林」有事
    欲外出，始將上開六包海洛因一包安非他命寄交被告暫時代為保管，故該等海洛
    因與安非他命非被告所得施用乙情，業據被告於審理中供述甚詳，是被告所犯前
    揭四罪間，犯意各別，行為互殊，應予分論併罰。查被告前於八十二年間，因違
    反肅清煙毒條例案件，經臺灣高等法院台中分院判處有期徒刑三年二月，甫於八
    十五年四月三十日縮刑期滿執行完畢，有臺灣臺中地方法院檢察署刑案資料查註
    紀錄表在卷可按，其於刑之執行完畢後，五年以內，再犯本件有期徒刑以上之罪
    ，為累犯，應依刑法第四十七條規定，就其所犯持有第一級毒品及第二級毒品罪
    行加重其刑；就其所犯施用第一級毒品及第二級毒品犯行，遞加重其刑。爰審酌
    被告之品行、犯罪之動機、目的、手段、所生危害、經觀察勒戒後，猶不知悔改
    ，及犯罪後坦承犯行、態度尚稱良好等一切情狀，量處如主文所示之刑，並定其
    應執行之刑。扣案海洛因七包（毛重）計五十九．五公克及安非他命（毛重）○
    ．七公克、○．五公克各一包，分屬第一級及第二級毒品，應依毒品危害防治條
    例第十八條第一項前段規定沒收銷毀之。又扣案針筒二十二枝、空袋一個及吸管
    一支，均係被告所有供犯施用海洛因所用之物，應予沒收，均附此敘明。
三、另公訴意旨略以：被告甲○○復基於施用第二級毒品安非他命之概括犯意，先後
    於八十八年九月十四日及同年十月六日之前四、五日內，分別在台中縣潭子鄉內
    某處，施用第二級毒品安非他命各一次，因認被告涉犯毒品危害防制條例第十條
    第二項之罪嫌云云。本件公訴人認被告涉犯此部分犯嫌，無非係以被告為警查獲
    時所採集尿液，經送檢驗結果，呈安非他命陽性反應為其論據。訊據被告堅決否
 認有此部分施用安非他命犯行，辯稱：八十八年九月十四日為警查扣之安非他命
    （毛重）○．五公克係「阿林」所寄放，而八十八年十月十六日為警查扣之安非
    他命（毛重）○．七公克則係伊前於八十八年五、六月間施用安非他命時，未施
    用完而遺留下來，八十八年九月及十月間，伊均未曾再施用安非他命等語。經查
    ，被告為警查獲時所採集尿液，經送檢驗結果，並未檢出安非他命反應乙節，有
    台中市衛生局煙毒尿液檢驗成績書及委託鑑驗尿液代號與真實姓名對照表各二紙
    附卷可稽，且被告既於警偵訊及本院審理中均否認有此部分犯行，並於審理中自
    白上情。被告此部分辯詞應堪採信，此外復查無其他積極證據足認被告確有此部
    分犯行，本應對被告就此部分罪嫌為無罪之判決，惟公訴人既認被告此部分犯嫌
    與前述持有上開（毛重）○．七公克安非他命之行為具實質上一罪關係，爰不另
    為無罪之諭知，併此敘明。
據上論斷，應依刑事訴訟法第二百九十九條第一項前段，毒品危害防制條例第十條第
一項、第二項、第十一條第一項、第二項、第二十條第三項前段、第十八條第一項前
段，刑法第十一條前段、第五十六條、第四十七條、第五十一條第五款、第三十八條
第一項第二款，判決如主文。
中        華      民        國    八十八    年    十二  月    二十八    日
                                臺灣臺中地方法院刑事第三庭
                                        法  官  江  奇  峰
右正本證明與原本無異。
如不服本判決，應於送達後十日內向本院提出上訴狀(須附繕本)，上訴於台灣高等法
院台中分院。
                                        書記官
中    華    民    國    八十八    年      十二      月        二十八    日
附錄本案論罪科刑法條全文：
毒品危害防制條例第十條
施用第一級毒品者，處六月以上五年以下有期徒刑。
施用第二級毒品者，處三年以下有期徒刑。
毒品危害防制條例第十一條：
持有第一級毒品者，處三年以下有期徒刑、拘役或新臺幣五萬元以下罰金。
持有第二級毒品者，處二年以下有期徒刑、拘役或新臺幣三萬元以下罰金。


司法院資訊處製作；財團法人民間司法改革基金會備份。
